臺灣花蓮地方法院民事判決　　　　　　　 94年度訴字第110號
原　　　告　台灣中小企業銀行股份有限公司
法定代理人　丁○○
訴訟代理人　戊○○
被　　　告　丙○○
法定代理人　甲○
訴訟代理人　乙○○
上列當事人間請求清償借款事件，本院於民國94年2月7日言詞辯
論終結，判決如下：
    主      文
被告應給付原告新台幣陸拾伍萬肆仟玖佰玖拾捌元，及自民國93
年5月26日起至清償日止，按年息百分之7點743計算之利息，暨
自民國93年6月27日起至清償日止，逾期在六個月以內者，按上
開利率百分之10，逾期超過六個月部分，按上開利率百分之20計
算之違約金。
訴訟費用由被告負擔。
    事實及理由
一、本件被告已經本院宣告為禁治產人，有本院94年度禁字第45
    號民事裁定一份可參（本院卷54頁），依民法第1111條第1
    項第1款規定，其配偶甲○為其法定代理人，合先敘明。
二、原告主張：訴外人于誠營造股份有限公司（下稱于誠公司）
    於民國90年2月26日邀同訴外人翁梅桂、黃頌方、甲○為連
    帶保證人，向原告借款新台幣（下同）150萬元，約定期限5
    年按月平均攤還本息，並依年利率百分之8.5五機動計息（
    現利率為年息百分之7.743），如未依約清償，尚應給付逾
    期在六個月以內者，按上開利率百分之10，逾期超過六個月
    部分，按上開利率百分之20計算之違約金。詎于誠公司自93
    年5月26日起即未給付分期攤還之款項，依約已喪失期限利
    益，尚積欠本金654,998元及如主文第一項所示之利息、違
    約金。被告為連帶保證人翁梅桂（於93年11月28日去世）之
    法定繼承人（翁梅桂之子黃宥誠已於94年1月4日向台灣台北
    地方法院聲明拋棄繼承並准予備查在案，翁梅桂之繼承人為
    其配偶黃頌方、父母即被告、甲○，原告已對黃頌方、甲○
    起訴），依法應負清償之責。爰依消費借貸、連帶保證及繼
    承之法律關係請求。並聲明：如主文第一項所示。
三、被告對於于誠公司邀同翁梅桂為連帶保證人向原告借款，翁
    梅桂已去世，被告為翁梅桂之繼承人等情均不爭執，惟以：
    被告於93年11月間因中風陷於意識昏迷之植物人狀態，其家
    人已向鈞院聲請禁治產宣告等語資為抗辯。並聲明：原告之
    訴駁回。
四、原告主張之事實，已據其提出與所述相符之借據、連帶保證
    書、契據條款變更契約、戶籍謄本、繼承系統表、台灣台北
    地方法院家事法庭通知、民事拋棄繼承聲明狀、相驗屍體證
    明書、本院93年度訴字第219號民事判決等為證，並為被告
    所不爭執，應認原告之主張為真實。
五、按繼承人對於被繼承人之債務，負連帶責任，民法第1153條
    第1項定有明文。本件被告為系爭借款連帶保證人翁梅桂（
    已歿）之繼承人，依據前述說明，自應就翁梅桂積欠原告之
    債務負清償之責。從而，原告依消費借貸、連帶保證、繼承
    之法律關係請求被告給付如主文第一項所示之金額、利息及
    違約金，為有理由，應予准許。
六、訴訟費用負擔之依據：民事訴訟法第78條。
中　　華　　民　　國　　94　　年　　12　　月　　21　　日
                        臺灣花蓮地方法院民事庭
                            法      官  楊碧惠
上列正本證明與原本無異。
如對本判決不服，應於送達後20日內，向本院提出上訴狀（應抄
附繕本）。
中　　華　　民　　國　　94　　年　　12　　月　　21　　日
                            法院書記官  黃倪濱
